【裁判字號】    96,上訴,5289
【裁判日期】    970815
【裁判案由】    強盜等
【裁判全文】
臺灣高等法院刑事判決                96年度上訴字第5289號
上  訴  人
即  被  告  甲○○
                      樓
                    （現於臺灣臺北監獄台北分監另案執行中
指定辯護人  扶助律師楊正評律師
上列上訴人因強盜等案件，不服臺灣板橋地方法院96年度訴字第
1446號，中華民國96年10月31日第一審判決（起訴案號：臺灣板
橋地方法院檢察署96年度偵字第5925號及移送併辦案號：臺灣士
林地方法院檢察署96年度偵緝字第768 號），提起上訴，本院判
決如下：
    主  文
原判決關於被訴踰越安全設備強盜（辛○○部分）、強盜（丙○○部分）、搶奪（戊○○部分）部分暨定執行刑均撤銷。
甲○○犯踰越安全設備強盜罪，處有期徒刑陸年，減為有期徒刑
年；又犯強盜罪，處有期徒刑年，減為有期徒刑壹年陸月；
又犯搶奪罪，處有期徒刑陸月，減為有期徒刑月。
其他上訴駁回（乙○○部分）。
本判決第二項所處之刑與上訴駁回（乙○○部分）所處之刑，應
執行有期徒刑肆年拾月。
    事  實
一、甲○○前曾犯搶奪、賭博、違反毒品危害防制條例等案件（
    於本件均不構成累犯），猶不知警惕，復先後於：
  (一)96年3月2日下午1 時50分許，在辛○○位於臺北縣三重市○○街111巷27號2樓之住處前，意圖為自己不法之所有，並基
    於踰越安全設備竊盜之犯意，以徒手移開具有防閑安全設備
    性質之該址後陽台鐵窗上木條再攀爬踰越該鐵窗之方式，侵
    入該址屋內（侵入住宅部分，未據告訴），適遭涂女發覺，
    旋變更竊盜犯意為強盜犯意，以其右手掐住涂女頸部，並以
    其左手掩住涂女口鼻，再持該址衣櫥內之毛巾1 條強力綁住
    涂女嘴部，使涂女受有左臉頰瘀腫（自嘴角至耳朵下方處─
    起訴書略載為左下巴瘀腫）及右嘴角流血之傷害，同時以掐
    死涂女等語，脅迫涂女不得喊叫，再強令涂女交付財物，致
    使涂女不能抗拒，而交付其隨身攜帶之現金新臺幣（下同）
    6,000元（起訴書誤載為3,000元），復強令涂女交付其手指
    上掛載之金戒指1 枚，因涂女不願交付，乃強行摘下該金戒
    而強取之，得手後，因涂女跪求返還財物，遂返還其中現金
    3,000 元予涂女，隨即逕自逃逸離去，嗣再將上開金戒子變
    賣予不詳之人，得款2,000元。
  (二)96年3月6日20時10分許，在臺北縣三重市○○街82號前之騎
    樓，意圖為自己不法之所有，並基於搶奪之犯意，趁行人丙○○不及防備之際，徒手搶奪其皮包，惟因張女緊夾住其皮
    包不放，遂變更搶奪犯意為強盜犯意，先徒手摀住張女口部
    ，再強行將張女推倒至地面，並使張女手提之熱燙廣東粥溢
    灑出，造成張女受有左手及左腳燙傷、左小腿及腳背瘀青、
    左臉頰紅腫等傷害，致張女不能抗拒，而強取張女之上開皮
    包（內有張女之國民身分證、健保卡、建華銀行信用卡、荷
    蘭銀行信用卡、百事達雙享卡各1張及現金2,500元，得手後
    ，旋逕自逃逸離去。
  (三)96年3月7日13時30分許，在臺北縣三重市○○路○段382巷60
    號1 樓，意圖為自己不法之所有，並基於搶奪犯意及傷害之
    間接故意（縱因搶奪造成傷害亦不違反其本意），趁行人戊○○不及防備之際，徒手搶奪戊○○之女用背包（內有楊女
    之國民身分證、健保卡，玉山銀行、華南銀行、中國信託銀
    行及郵局存摺各1本，現金1,800元、美金1元2張、人民幣1
    元1張），同時使戊○○受有右膝蓋及右臉頰擦傷等傷害。
  (四)96年3月7日16時許，因見乙○○所開設位於臺北縣三重市○○街97號之「語言盒子」補習班之大門未關閉，認有機可乘
    ，竟意圖為自己不法之所有，並基於竊盜之犯意，逕行進入
    該補習班內，徒手竊取周女之背包1個（內有現金7萬元），
    得手後，旋逃逸離去，並花用該等現金。
  (五)96年3月9日17時許，因另涉違反毒品危害防制條例案件（業
    已另案由原審法院判處罪刑確定），為警在臺北縣三重市○○街289號1樓查獲，並經甲○○於職司犯罪偵查職務之公務
    員發覺上開加重強盜、強盜及搶奪犯罪前，向警自首前開犯
    罪並接受裁判，及帶同警察起出上開丙○○之皮包、國民身
    分證、健保卡、建華銀行信用卡、荷蘭銀行信用卡、百事達
    雙享卡（業經丙○○領回）及戊○○之美金、人民幣（業經
    戊○○領回），以及其竊取乙○○所有上開現金後花用剩餘
    之款項37,700元（業經乙○○領回），而查悉前開犯行。
二、案經辛○○、丙○○、戊○○、乙○○訴由臺北縣政府警察
    局三重分局報請臺灣板橋地方法院檢察署檢察官偵查起訴。
    理  由
壹、程序部分：
一、告訴人辛○○、丙○○於警詢時之陳述，係被告甲○○以外
    之人於審判外之陳述，並經被告指定辯護人於本院準備程序
    中主張不具有證據能力（見本院卷第34頁反面），本院復核
    亦無其他法律規定得作為證據之情形，爰依刑事訴訟法第15
    9條第1項規定，認不具有證據能力。
二、本件被告之供述及被告甲○○以外之人於審判外之陳述（上
    開辛○○、丙○○於警詢時之陳述除外）暨相關筆錄、書證
    （以下所引據者），檢察官、被告及指定辯護人均未於本案
    言詞辯論終結前聲明異議，本院審酌該等陳述、筆錄、書證
    作成時之情況，亦無何等違背刑事訴訟程序或顯不可信之情
    形，倘以之作為本案此部分認定犯罪事實之基礎，尚屬適當
    ，爰依刑事訴訟法第159條之5之規定，認均具有證據能力。
貳、實體部分：
一、訊據被告甲○○對於上揭事實欄一(三)(四)等部分，坦承不諱；
    另就事實欄一(一)部分，雖供承其進入告訴人辛○○住宅內強
    盜之事實，惟辯稱其並未掐住涂女頸部，僅係以毛巾摀住涂
    女口部，亦未造成涂女受傷云云；又就事實欄一(二)部分，雖
    供承其搶奪告訴人丙○○皮包之事實，惟辯稱其並未摀住張
    女口部，亦未將張女推倒至地面云云。經查：
  (一)上揭事實欄一(三)(四)所示之事實，業據被告於警詢時、偵查中
    及原審、本院準備程序中、審理時坦承不諱，核與告訴人戊○○、乙○○於警詢時指述之情節相符，復有搜索扣押筆錄
    暨扣押物品目錄表1份、贓物認領保管單2紙（告訴人戊○○
    、乙○○部分）、受理刑事案件報案三聯單影本1 紙、告訴
    人戊○○受傷照片2幀、贓物照片2幀（告訴人戊○○、乙○○部分）、監視器翻拍擷取畫面照片2 幀（乙○○部分）附
    卷可稽，堪信被告就此等部分之自白確與事實相符；又公訴
    意旨就上揭事實欄一(三)部分雖漏未論及被告搶奪行為同時使
    告訴人戊○○受有右膝蓋及右臉頰擦傷等情節，惟此部分事
    實，業據告訴人戊○○於警詢時指訴綦詳（參見同上偵查卷
    第27頁），並有其受傷照片2 幀附卷可稽（參見同上偵查卷
    第60頁），而被告暨指定辯護人對此部分指訴及照片亦未表
    示任何異見，本院爰採擇告訴人戊○○之此部分指訴，作為
    認定本案此部分犯罪事實之基礎，附此敘明。
  (二)上揭事實欄一(二)所示之事實，業據證人即告訴人辛○○於原
    審及本院審理時到庭結證綦詳（參見原審卷第95至99頁、本
    院卷第71頁反面），並有犯案現場暨涂女傷勢照片3 幀附卷
    可稽，參諸被告亦迭於警詢時、偵查中及原審準備程序及審
    理中供承其於上揭時、地攀爬涂女住宅陽台鐵窗侵入屋內，
    並強取涂女之現金及金戒子之行為，堪認被告確有此部分強
    盜行為無疑；至被告雖辯稱其並未掐住涂女頸部，僅係以毛
    巾摀住涂女口部，亦未造成涂女受傷云云，惟被告於警詢時
    即已自承其確有掐住涂女頸部，且為避免涂女出聲喊叫，乃
    隨手持涂女家中之毛巾綁住涂女嘴部等語（參見臺灣板橋地
    方法院檢察署96年度偵字第5925號偵查卷第12至13頁），嗣
    於偵查初訊時則避稱其僅有摀住涂女口部云云（參見同上偵
    查卷第70頁），迨於原審訊問時及準備程序中，除繼續辯稱
    僅有摀住涂女口部一節外，更一度辯稱其並未脅迫涂女交付
    財物云云（參見原審卷第14頁、第44頁），本院衡酌證人辛○○於原審審理時對於被告如何侵入其住宅強盜財物之諸多
    細節均得以具體明確指述（參見原審卷第95頁），嗣經指定
    辯護人反詰問及原審法院職權訊問之際，仍得合理釐清其中
    若干疑點（參見原審卷第95頁），核與卷附犯案現場及傷勢
    照片所顯示之情形亦屬相符，再參諸被告就此部分先後之供
    述內容，竟出現漸層狡飾犯行之情形（詳如上述），因認證
    人辛○○於原審及本院審理時就此部分之證述內容確與事實
    相符，被告飾詞狡辯所為之此部分供述，殊不足採信，亦無
    從憑以遽認本件此部分積極證據之證明力有何發生合理懷疑
    之情形。至起訴書雖逕記載被告強盜之現金數額為3,000 元
    ，然斯時被告強盜取得之現金數額確為6,000 元，僅於得手
    後，經告訴人辛○○跪求返還財物，始返還其中3,000 元予
    告訴人辛○○等情，業據證人辛○○於原審審理時結證明確
    （參見原審卷第97頁），且被告暨指定辯護人亦未就此部分
    情節表示任何異見，本院因認起訴書就此部分記載容有誤會
    ，爰採擇證人辛○○之此部分證詞作為認定本案犯罪事實之
    基礎，並逕予更正起訴書之此部分記載，附此敘明。
  (三)上揭事實欄一(二)所示之事實，業據證人即告訴人丙○○於本
    院審理時到庭結證綦詳（參見原審卷第126至129頁），並有
    搜索扣押筆錄暨扣押物品目錄表1份、贓物認領保管單1紙（
    告訴人丙○○部分）、贓物暨張女傷勢照片8 幀附卷可稽，
    參諸被告於警詢時自承其確有因告訴人丙○○緊抱皮包無法
    搶奪而推倒張女再強取該皮包等語（參見同上偵查卷第13頁
    ），嗣於偵查中復自承其確有摀住張女口部等語（參見同上
    偵查卷第70頁），堪認被告確有此部分強盜行為無疑；至被
    告雖辯稱其並未摀住張女口部，亦未將張女推倒至地面云云
    ，惟本院衡酌證人丙○○於原審審理時對於被告如何由搶奪
    轉而強盜財物之各該細節，均得以具體明確指述（參見原審
    卷第127至128頁），嗣經指定辯護人反詰問之際，仍得合理
    釐清其中若干疑點（參見原審卷第128至129頁），核與卷附
    贓物暨傷勢照片所顯示之情形亦屬相符，再參諸被告就此部
    分先後警詢時、偵查中及原審訊問時、準備程序中之供述內
    容，竟出現漸層狡飾犯行之情形（詳如上述），因認證人丙○○於原審審理時就此部分之證述內容確與事實相符，被告
    飾詞狡辯所為之此部分供述，要無足採，亦無從憑以遽認本
    件此部分積極證據之證明力有何發生合理懷疑之情形。至起
    訴書就此部分雖漏未記載告訴人丙○○亦受有左臉頰紅腫之
    傷害，然斯時告訴人丙○○確受有此部分傷害，業據證人丙○○於原審審理時結證明確（參見原審卷第127至128頁），
    核與卷附告訴人丙○○傷勢照片所顯示之情形相符，而被告
    暨指定辯護人亦未就此部分情節表示任何異見，本院因認起
    訴書就此部分應係漏記載，爰採擇證人丙○○之此部分證詞
    及卷附張女傷勢照片作為認定本案犯罪事實之基礎，並逕予
    補正起訴書之此部分記載，附此敘明。
  (四)綜上所述，本案事證已臻明確，被告上開犯行均洵堪認定。
二、核被告所為，係犯刑法第330條第1項之踰越安全設備強盜罪
    （上揭事實欄一(一)部分）、同法第328條第1項之強盜罪（上
    揭事實欄一(二)部分）、同法第325條第1項之搶奪罪（上揭事
    實欄一(三)部分）、同法第277條第1項之傷害罪（上揭事實欄
    一(三)部分）、同法第320條第1項之竊盜罪（上揭事實欄一(四)
    部分）。被告就上揭事實欄一(一)部分所犯之踰越安全設備強
    盜罪，其前階段之竊盜行為，應為其變更犯意後之後階段加
    重強盜行為所吸收，不另論罪，又其使告訴人辛○○受有右
    嘴角流血之傷害部分，與原起訴之強盜部分具有實質上一罪
    關係，本院自得併予審究，而其傷害告訴人辛○○部分（含
    左臉頰瘀腫及右嘴角流血等傷害），則係其強盜行為實施強
    暴手段之當然結果，不另論罪，至公訴意旨雖認被告就此部
    分所為，僅成立刑法第328條第1項之強盜罪名，惟被告確有
    踰越安全設備而犯強盜罪之情形，已如上述，公訴意旨就此
    部分自有誤會，惟其起訴之基本社會事實仍屬同一，本院爰
    變更其起訴法條。被告就上揭事實欄一(二)部分所犯之強盜罪
    ，其前階段之搶奪行為，應為其變更犯意後之後階段強盜行
    為所吸收，不另論罪，又其使告訴人丙○○受有左臉頰紅腫
    之傷害部分，與原起訴之強盜部分具有實質上一罪關係，本
    院自得併予審究，而其傷害告訴人丙○○部分（含左手及左
    腳燙傷、左小腿及腳背瘀青、左臉頰紅腫等傷害），則係其
    強盜行為實施強暴手段之當然結果，不另論罪。被告就上揭
    事實欄一(三)部分所犯之搶奪罪及傷害罪，係以一行為而觸犯
    此2 項罪名，為想像上競合犯，應依刑法第55條規定從一重
    之搶奪罪處斷；此傷害罪部分，雖未經檢察官提起公訴，惟
    既與原起訴論罪之上開搶奪罪部分，具有想像上競合之裁判
    上一罪關係，依審判不可分原則，乃為起訴效力所及，本院
    自得併予審判。又本件被告所犯事實欄一(一)之踰越安全設備
    強盜罪犯行、一(二)之強盜罪犯行、一(三)之搶奪罪犯行，均係
    被告因另案毒品案件為警查獲後，主動向承辦員警承認前開
    犯行，並而起獲前開贓物等情，業據證人即承辦警員庚○○
    於本院審理中結證稱：（96年3月2日辛○○被強盜案，你們
    在逮捕被告之前，是否知道有這個犯罪行為？）不曉得；（
    96年3月6日丙○○被強盜一案，你們在逮捕被告之前，是否
    知道有這個犯罪行為？）是甲○○自己跟我們講；（96年3
    月6 日，戊○○被搶，你們在逮捕被告之前，是否知道有這
    個犯罪行為？）是甲○○自己講的；（後來查到存摺、現金
    、美金、人民幣是在被告身上找到還是被告供出帶你們去起
    出來？）被告帶我們去起獲出來等語（參見本院卷第69頁反
    面至70頁反面）及證人承辦警員己○○亦結證稱：被害人辛○○部分是詢問被告甲○○自己供出來等語（本院卷第105
    頁）、證人即三重分局永福派出所警員賴智堅結證稱：被害
    人戊○○部分算是自首，因為監視器故障，沒有調到監視錄
    影，而且被害人也沒有說，我沒有特別鎖定被告等語（參見
    本院97年7月25日審判筆錄第5頁），足認被害人辛○○、丙○○、戊○○部分確係被告於警方發覺其犯罪前，主動供出
    ，且於事後接受裁判，核符自首之要件，爰依刑法第62條前
    段之規定，減輕其刑。另按刑法第62條所謂發覺，固非以有
    偵查犯罪權之機關或人員確知其人犯罪無誤為必要，而於對
    其發生嫌疑時，即得謂為已發覺；但此項對犯人之嫌疑，仍
    須有確切之根據得為合理之可疑者，始足當之，若單純主觀
    上之懷疑，要不得謂已發生嫌疑，最高法院72年台上字第64
    1 號著有判例，是證人即製作被害人丙○○筆錄之員警丁○○於本院審理中固結證稱：有關被害人丙○○部分，在被告
    供出前已懷疑被告涉案云云，惟質之證人丁○○何以懷疑被
    告涉及被害人丙○○案件，初證述稱丙○○來報案時拿發生
    另案發生補習班竊盜案之監視器翻拍照片供被害人辨視，嗣
    經本院質以丙○○案發於96年3月6日，何以能以發生在後之
    補習班竊盜案之監視器翻拍照片供被害人辨認，證人丁○○
    即為之語塞，改稱拿被告妹妹所提供之相片給被害人看等語
    ，是前後供證實欠缺邏輯關聯，且於本院97年5 月30日審理
    改稱：（製作筆錄時，丙○○是否告訴你，案發時她沒有報
    案？）她是3月6日晚上8 點發生時，我昨天有問里長，他被
    搶當天晚上有被搶，她爸爸到里辦公室說他被搶，里辦公室
    的人通知我們去，我們在里辦公室看監視錄影，里長知道被
    告這個人，只是不知道名字，但是知道他住在哪裡；（里長
    有告訴你他住哪裡？）當時我們有二個同仁在那邊，里長說
    知道被告住哪裡，有帶我們同事去看他住哪裡等語，顯與前
    次證述之情不符，復惟未能清楚說明里長究係陪同派出所內
    那位警員前往了解涉案被告之住處，是僅以空泛言詞指稱於
    被告供出被害人丙○○被強盜案前，已鎖定被告涉案，顯係
    屬證人丁○○之主觀臆測，並未有確切之根據得為合理之可
    疑，自難謂證人丁○○於被告自首強盜被害人丙○○犯行前
    ，即已發覺被告涉有嫌疑，是尚無以證人丁○○之證述，否
    定被告前開自首之效力，併此說明。又被告所犯上開4罪（
    踰越安全設備強盜罪─事實欄一(一)部分、強盜罪─事實欄一
    (二)部分、搶奪罪─事實欄一(三)部分、竊盜罪─事實欄一(四)部
    分）間，犯意各別，行為互殊，應分論併罰。
三、原審就被告被訴踰越安全設備強盜罪（辛○○部分）、強盜
    罪（丙○○部分）以及搶奪罪（戊○○部分）部分，予以論
    罪科刑，固非無見，惟查：(一)被告就前開踰越安全設備強盜
    罪（辛○○部分）、強盜罪（丙○○部分）以及搶奪罪（戊○○部分）部分，係於職司犯罪偵查職務之公務員發覺前開
    犯罪前，主動供出並接受裁判，核於刑法自首之規定，已如
    前述，原審漏未審酌及此，尚有未洽。(二)又中華民國96年罪
    犯減刑條例已於96年7 月16日施行，被告所犯前開踰越安全
    設備強盜罪（辛○○部分）、強盜罪（丙○○部分），犯罪
    時間均在96年4 月24日以前，且係於減刑條例施行前自首前
    開犯行，悉合於減刑條例第6條減刑之規定（本院96年7月6
    日刑事庭庭長會議決議參見），原審漏未審酌被告自首上開
    犯行，致未能審酌減刑條例之適用予以減刑，亦有未當，被
    告上訴意旨略以被告前開犯行合於自首之要件，指摘原判決
    此部分之不當，為有理由，本院自應將原判決有關被告被訴
    加重強盜罪、強盜罪及搶奪罪部分予以撤銷，另原判決所定
    應執行部分亦因原判部分罪刑業經撤銷改判而失所附麗，自
    應併予撤銷，附此說明。爰審酌被告強盜他人財物，甚且非
    法侵入他人建築物、住宅犯案，非但使各該被害人無端蒙受
    諸多損失及不便，更嚴重破壞社會治安，此外，復參酌其犯
    罪之動機、目的、手段及犯罪後態度等一切情狀，分別量處
    如主文第二項所示之宣告刑，並依中華民國九十六年罪犯減
    刑條例第二條第一項第三款之規定，將原宣告之刑期減為二
    分之一，即被告被訴踰越安全設備強盜罪（辛○○部分）減
    為有期徒刑年、強盜罪（丙○○部分）減為有期徒刑壹年
    陸月，以及搶奪罪（戊○○部分）減為有期徒刑月。
四、駁回上訴部分：
    原審就被告所涉竊盜部分（乙○○部分），認為被告罪證明
    確，依刑法第320條第1項之規定，並審酌被告竊盜他人財物
    ，甚且非法侵入他人建築物犯案，使被害人無端蒙受諸多損
    失及不便，更嚴重破壞社會治安，此外，復參酌其犯罪之動
    機、目的、手段及犯罪後態度等一切情狀，量處有期徒刑陸
    月，並說明被告犯罪後，中華民國96年罪犯減刑條例業已制
    定，經總統於96年7月4日公布，並自同年月16日起生效施行
    ，本件竊盜罪，犯罪時間，在96年4 月24日以前，合於該條
    例所定之減刑條件，且無該條例第3 條所列之情形，爰依該
    條例第2條第1項第3 款規定減其宣告刑二分之一，即減為有
    期徒刑月，原判決此部分認事用法均無違誤，且量刑亦稱
    允當，被告上訴意旨雖稱此部分竊盜犯行，係其因另案毒品
    案件為警查獲後主動供出，合於自首之要件云云，惟查，被
    告涉犯本件竊盜犯行，於被告供出竊盜犯行前，業經承辦警
    員調閱監視器錄影翻拍照片查明被告涉有重嫌，此經證人即
    承辦警員庚○○於本院審理時結證明白（參見本院卷第69頁
    反面），並有監視器翻拍照片2 幀在卷可參，是被告於供出
    前開竊盜犯行前，已經警察人員依據證據產生被告涉案之合
    理可疑，是被告上訴指稱此部分亦合於自首之規定，自非可
    採，是被告此部分上訴，為無理由，應予駁回。
五、定執行刑部分：
    本院並就本判決主文第二項（撤銷改判部分）與第三項（上
    訴駁回部分）之刑，應依刑法第51條第5 款之規定，定其應
    執行刑為有期徒刑肆年拾月。
據上論結，應依刑事訴訟法第368條、第369條第1項前段、第364
條、第299條第1項前段、第300條，刑法第320條第1項、第325條
第1項、第328條第1項、第330條第1項、第55條、第51條第5款，
中華民國96年罪犯減刑條例第2條第1項第3款、第6條、第7 條，
刑法施行法第1條之1，判決如主文。
本案經檢察官陳大偉到庭執行職務。
中    華    民    國    97    年    8     月    15    日
                  刑事第十五庭審判長法  官  吳昭瑩
                                    法  官  李正紀
                                    法  官  李釱任
以上正本證明與原本無異。
如不服本判決，應於收受送達後十日內向本院提出上訴書狀，其
未敘述上訴之理由者並得於提起上訴後十日內向本院補提理由書
（均須按他造當事人之人數附繕本）。
                                    書記官  洪秋帆
中    華    民    國    97    年    8     月    15    日
附錄：本案論罪科刑法條全文
刑法第320條
意圖為自己或第三人不法之所有，而竊取他人之動產者，為竊盜
罪，處 5 年以下有期徒刑、拘役或 5 百元以下罰金。
意圖為自己或第三人不法之利益，而竊佔他人之不動產者，依前
項之規定處斷。
前二項之未遂犯罰之。
刑法第328條
意圖為自己或第三人不法之所有，以強暴、脅迫、藥劑、催眠術
或他法，至使不能抗拒，而取他人之物或使其交付者，為強盜罪
，處5年以上有期徒刑。
以前項方法得財產上不法之利益或使第三人得之者，亦同。
犯強盜罪因而致人於死者，處死刑、無期徒刑或 10 年以上有期
徒刑；致重傷者，處無期徒刑或 7 年以上有期徒刑。
第 1 項及第 2 項之未遂犯罰之。
預備犯強盜罪者，處 1 年以下有期徒刑、拘役或 3 千元以下罰
金。
刑法第330條
犯強盜罪而有第 321 條第 1 項各款情形之一者，處 7 年以上有
期徒刑。
前項之未遂犯罰之。


司法院資訊處製作；財團法人民間司法改革基金會備份。
